\newcommand{\Data}{2020-12-21}
\newcommand{\TitoloDoc}{V.I. del \Data}
\newcommand{\Redattori}{\GIA}
\newcommand{\Verificatori}{\COF}
\newcommand{\Approvatore}{\VEL}
\newcommand{\Distribuzione}{\Committente{} \\& \Gruppo{}}
\newcommand{\Uso}{Interno}
\newcommand{\Stato}{Approvato}
\newcommand{\DescrizioneDoc}{Riassunto della riunione del gruppo \textit{\Gruppo} tenutasi il \Data.}
\newcommand{\pathimg}{../../immagini}
\newcommand{\VersioneDoc}{1.0.0}

\input{../../Utility/general_commands.tex}
\documentclass{../../Utility/stdDocument}

\begin{document}
\verbaleFronte
\section*{Registro delle modifiche} 
\begin{RegistroModifiche}
 1.0.0 & 2020-12-29 & Approvazione del documento. & \VEL &  Responsabile \\
\hline
 0.1.1 & 2020-12-28 & Verifica del documento. & \COF &  Verificatore \\
\hline
 0.1.0 & 2020-12-21 & Stesura del documento. & \GIA &  Analista \\
\end{RegistroModifiche}

\verbaleIndice

\section{Informazioni generali}
\begin{itemize}
	\item \textbf{Luogo:} \glo{Zoom};
	\item \textbf{Data:} 2020-12-21;
	\item \textbf{Ora di inizio:} 17:30;
	\item \textbf{Ora di fine:} 19:30;
	\item \textbf{Partecipanti del gruppo:}
	\begin{itemize}
		\item Alice Gibellato;
		\item Elia Rech;
		\item Federico Consalvo; 
		\item Federico Chiarello; 
		\item Matteo Sinigaglia;
		\item Luca Veronese;
		\item Damiano Mason.
	\end{itemize}
	\item \textbf{Segretario:} Alice Gibellato.
\end{itemize} 
\section{Ordine del giorno}
\begin{itemize}
	\item Stesura e-mail per il \glo{proponente};
	\item Discussione avanzamento dei lavori di documentazione;
	\item Assegnazione attività;
	\item Prossimo incontro.
\end{itemize}

\section{Resoconto}
\subsection{Stesura e-mail per il \glo{proponente}}
In seguito all'incontro esterno avuto con il \glo{proponente} si è deciso di iniziare a pensare ai \glo{casi d'uso} riguardanti il \glo{capitolato} 4. I \glo{casi d'uso}, individuati da ciascun membro, sono stati discussi durante la riunione ed è stato deciso di inviare una mail per richiedere dei chiarimenti alla \textit{\Proponente}.
L'oggetto della mail riguarda i dubbi sui possibili \glo{casi d'uso} obbligatori e facoltativi che si sono riscontrati durante la riunione.
\subsection{Discussione avanzamento dei lavori di documentazione}
Ciascun membro del gruppo ha esposto un resoconto del proprio lavoro assegnatogli precedentemente dal responsabile di progetto. È stato dato spazio alle osservazioni, suggerimenti, dubbi e chiarimenti in merito ai documenti in lavorazione. È stata stabilita l'adozione del modello di sviluppo incrementale per lo sviluppo del progetto. Successivamente si è discusso del preventivo economico e sono stati definiti i ruoli di ciascun membro del gruppo. Questa assegnazione è stata svolta tenendo in considerazione il lavoro effettuato da ciascun membro. 
\subsection{Assegnazione attività}
Sono state assegnate delle nuove attività per ciascun componente del gruppo. In particolare è stato assegnato ad Alice, Matteo ed Elia il compito della realizzazione dello schema \glo{UML} per rappresentare i \glo{casi d'uso} e iniziare a dare forma al documento \textit{\AdR}. Damiano e Federico Consalvo si occuperanno di aggiornare lo \textit{\SdF} approfondendo il \glo{capitolato} 4. Il resto dei componenti continua il proprio lavoro sui documenti \textit{\PdP} e \textit{\PdQ}, integrando le \textit{\NdP} volta per volta.
\subsection{Prossimo incontro}
Il prossimo incontro sarà fissato in seguito alla realizzazione dei \glo{casi d'uso} \glo{UML} e la verifica di alcuni documenti. Questo incontro tratterà principalmente della suddivisione dell'ultima parte del lavoro tra i vari componenti del gruppo. 

\section{Riepilogo delle decisioni}
\begin{RiepilogoDecisioni}
	 VI\_2020-12-21.1 &  Stesura e invio e-mail a \textit{\Proponente}. \\
	\hline
	 VI\_2020-12-21.2 &  Decisione di utilizzare il modello di sviluppo incrementale e assegnazione dei ruoli. \\
	\hline
	 VI\_2020-12-21.3 &  Assegnazione delle attività ai componenti del gruppo. \\
\end{RiepilogoDecisioni}

\end{document}