\newcommand{\Data}{2021-03-26}
\newcommand{\TitoloDoc}{V.I. del \Data}
\newcommand{\Redattori}{\CHF}
\newcommand{\Verificatori}{\VEL}
\newcommand{\Approvatore}{\GIA}
\newcommand{\Distribuzione}{\Committente{} \\& \Gruppo{}}
\newcommand{\Uso}{Interno}
\newcommand{\Stato}{Approvato}
\newcommand{\DescrizioneDoc}{Riassunto della riunione del gruppo \textit{\Gruppo} tenutasi il \Data.}
\newcommand{\pathimg}{../../immagini}
\newcommand{\VersioneDoc}{1.0.0}

\input{../../Utility/general_commands.tex}
\documentclass{../../Utility/stdDocument}

\begin{document}
\verbaleFronte
\section*{Registro delle modifiche} 
\begin{RegistroModifiche}
	1.0.0 & 2021-04-01 & Approvazione del documento. & \GIA & \\
	\hline
	0.1.0 & 2021-03-27 & Stesura del documento. & \CHF & \VEL \\
\end{RegistroModifiche}

\verbaleIndice

\section{Informazioni generali}
\begin{itemize}
	\item[•] \textbf{Luogo:} \glo{Zoom};
	\item[•] \textbf{Data:} 2021-03-26;
	\item[•] \textbf{Ora di inizio:} 18:00;
	\item[•] \textbf{Ora di fine:} 19:15;
	\item[•] \textbf{Partecipanti del gruppo:}
	\begin{enumerate}
		\item [-] Alice Gibellato;
		\item [-] Elia Rech;
		\item [-] Federico Consalvo; 
		\item [-] Federico Chiarello; 
		\item [-] Matteo Sinigaglia;
		\item [-] Luca Veronese;
		\item [-] Damiano Mason.
	\end{enumerate}
	\item[•] \textbf{Segretario:} Federico Chiarello. 
\end{itemize}

\section{Ordine del giorno}
\begin{itemize}
	\item Confronto con il \glo{proponente};
	\item Aggiornamento lavori della fase di progettazione di dettaglio e codifica;
	\item Discussione sulla \glo{Product Baseline}.
\end{itemize}

\section{Resoconto}
\subsection{Confronto con il \glo{proponente}}
Alcuni membri del gruppo vogliono richiedere un incontro con il \glo{proponente} per chiedergli delucidazioni sull'esplorazione e il confronto dei grafici. È stata quindi inviata una e-mail al dott. \PG{} per fissare un incontro su \glo{Skype}.

\subsection{Aggiornamento lavori della fase di progettazione di dettaglio e codifica}
Il gruppo si è confrontato e aggiornato sullo sviluppo dell'applicazione. Per quanto riguarda la progettazione si è svolto un confronto con gli altri membri sui possibili \glo{design pattern} da utilizzare per l'architettura dell'applicazione. Per quanto riguarda la \glo{codifica}, i membri che si stanno occupando del \glo{back-end} hanno posto delle questioni riguardo l'esplorazione dei grafici, le quali risposte potrebbero arrivare durante il confronto con il \glo{proponente}. Anche i membri del \glo{front-end} hanno posto delle questioni riguardo l'interfaccia grafica e riguardo il confronto tra grafici. I dubbi riguardanti le esigenze di un utente verranno esposti nell'incontro con il \glo{proponente}. 
\subsection{Discussione sulla \glo{Product Baseline}}
Il gruppo ha discusso della \glo{Product Baseline} e dell'allegato tecnico. Insieme al responsabile di progetto si è pensata un'ipotetica data per prenotarsi al colloquio con il \glo{committente}. Tale data si colloca tra la seconda e la terza settimana di aprile. Sono stati definiti gli obiettivi per la presentazione della \glo{Product Baseline} integrando il raggiungimento degli incrementi previsti per la fase corrente.

\section{Riepilogo delle decisioni}
\begin{RiepilogoDecisioni}
	VI\_2021-03-26.1 & Richiesta incontro con il \glo{proponente}. \\
	\hline
	VI\_2021-03-26.2 & Data approssimativa per prenotarsi alla \glo{Product Baseline}. \\
	\hline
\end{RiepilogoDecisioni}
\end{document}